ro-RO: Casă și grădină > Plante > Plante de interior și de exterior > Plante pentru amenajare peisagistică și plante de grădină > Plante pentru amenajare peisagistică: Ierburi ornamentale
es: Casa y jardín > Plantas > Plantas de interior y exterior > Plantas de jardín y paisajismo > Plantas de paisajismo: Hierbas ornamentales
pt-BR: Casa e jardim > Plantas > Plantas de interiores e exteriores > Paisagismo e plantas para jardim > Plantas para paisagismo: Gramíneas ornamentais
lt-LT: Namai ir sodas > Augalai > Kambariniai ir lauko augalai > Kraštovaizdžio formavimo ir sodo augalai > Kraštovaizdžio formavimo augalai: Dekoratyvinės žolės
ja: ホーム・ガーデン > 植物 > 観葉植物 > 造園・庭木 > 造園植物: 観賞用グラス
pl: Dom i ogród > Rośliny > Rośliny doniczkowe i ogrodowe > Architektura krajobrazu i rośliny ogrodowe > Rośliny krajobrazowe: Trawy ozdobne
sl-SI: Dom in vrt > Rastline > Sobne in zunanje rastline > Urejanje okolice in vrtne rastline > Rastline za urejanje okolice: Okrasne trave
da: Hjem og have > Planter > Indendørs og udendørs planter > Planter til landskab og have > Landskabsplanter: Prydgræs
bg-BG: Дом и градина > Растения > Стайни и външни растения > Озеленяване и градински растения > Растения за озеленяване: Декоративни треви
hu: Otthon és kert > Növények > Beltéri és kültéri növények > Tereprendezési és kerti növények > Tereprendezési növények: Díszfüvek
zh-TW: 居家和庭園 > 植物 > 室內與室外植物 > 景觀和園藝植物 > 造景植物: 觀賞草
en: Home & Garden > Plants > Indoor & Outdoor Plants > Landscaping & Garden Plants > Landscaping Plants: Ornamental Grasses
sv: Hem och trädgård > Växter > Inomhus- och utomhusväxter > Trädgård och trädgårdsväxter > Landskapsväxter: Prydnadsgräs
pt-PT: Casa e jardim > Plantas > Plantas interiores e exteriores > Jardinagem e plantas de jardim > Plantas para paisagismo: Gramíneas ornamentais
nb: Hjem og hage > Planter > Innen- og utendørsplanter > Landskaps- og hageplanter > Landskapsplanter: Prydgress
cs: Dům a zahrada > Rostliny > Pokojové a zahradní květiny > Okrasné a zahradní rostliny > Okrasné rostliny: Okrasné trávy
fi: Koti ja puutarha > Kasvit > Sisä- ja ulkokukat > Vihersuunnittelu ja puutarhakasvit > Koristekasvit: Koristeheinät
ko: 가정/원예 용품 > 식물 > 실내/실외 식물 > 조경 & 정원 식물 > 조경 식물: 관상용 잔디
it: Casa e giardino > Piante > Piante da interno ed esterno > Giardinaggio e piante da giardino > Piante paesaggistiche: Erbe ornamentali
th: บ้านและสวน > ต้นไม้ > ต้นไม้สำหรับภายในอาคารและกลางแจ้ง > พืชสำหรับตกแต่งสวนและจัดภูมิทัศน์ > พืชสำหรับจัดภูมิทัศน์: หญ้าประดับ
tr: Ev ve Bahçe > Bitkiler > İç ve Dış Mekan Bitkileri > Peyzaj ve Bahçe Bitkileri > Peyzaj Bitkileri: Süs Çimleri
ru: Дом и сад > Растения > Комнатные и уличные растения > Садовые растения и растения для ландшафтного дизайна > Растения для ландшафтного дизайна: Декоративные травы
hr-HR: Dom i vrt > Biljke > Sobne i vanjske biljke > Uređenje vrta i vrtne biljke > Biljke za uređenje vrta: Ukrasne trave
nl: Huis en tuin > Planten > Kamer- en tuinplanten > Tuinaanleg en tuinplanten > Tuinaanleg: Siergrassen
de: Heim & Garten > Pflanzen > Grünpflanzen, Büsche & Sträucher > Landschafts- und Gartenpflanzen > Landschaftspflanzen: Ziergräser
el: Σπίτι & κήπος > Φυτά > Φυτά εσωτερικού & εξωτερικού χώρου > Φυτά υπαίθριων χώρων & κήπων > Φυτά για φύτευση τοπίων: Καλλωπιστικά αγρωστώδη
fr: Maison et jardin > Plantes > Plantes d’extérieur et d’intérieur > Paysagisme et plantes de jardin > Plantes de paysagisme: Graminées ornementales
zh-CN: 家居与园艺 > 植物 > 室内/室外植物 > 景观和园艺植物 > 景观植物: 观赏草
vi: Nhà và vườn > Cây trồng > Cây trồng trong nhà và ngoài trời > Cây tạo cảnh quan và sân vườn > Cây tạo cảnh quan: Cỏ trang trí
sk-SK: Dom a záhrada > Rastliny > Vnútorné a vonkajšie rastliny > Výsadbové a záhradné rastliny > Výsadbové rastliny: Okrasné trávy